# 什么情况下合并报表的盈余公积与母公司的盈余公积不一致

提问人：法海 时间：2022-10-09 01:21:32
陈版及各位前辈，
具体rt，一直以为应该一致的，但是偶然看到两家年报，如东方盛虹 2021 年审计报告、山西焦煤 2020 审计报告，发现存在不一致的情况，这一般是如何导致的？还请各位指教。

回答人：chenyiwei
“合并报表和母公司个别报表层面盈余公积一致”在 2007 版（第一版）的准则讲解中是一项强制性的要求，但在 2008 版和 2010 版的讲解中并不是强制性要求一致，只是表述为“应当关注合并所有者权益变动表“未分配利润”的年末余额，将其中子公司当年提取的盈余公积归属于母公司的金额进行单项附注披露”。
事实上，这个问题完全不必过于纠结。将股东权益分类为实收资本、资本公积、盈余公积、未分配利润，在个别报表层面是有意义的，因为这些项目在《公司法》中的意义都各自不同。换言之，报表上的权益分类更多地是为了满足法律上的要求，而法律要求仅针对单个公司法人，而合并报表主体是非法人的经济主体，合并报表中的未分配利润不能作为利润分配的依据，因此合并报表层面的股东权益内部具体分类问题的实际意义远不如个别报表重要。